【裁判字號】    89,上易,1245
【裁判日期】    890425
【裁判案由】    竊盜
【裁判全文】
臺灣高等法院刑事判決                          八十九年度上易字第一二四五號
    上  訴  人
    即  被  告  乙○○
右列上訴人因竊盜案件，不服臺灣宜蘭地方法院八十九年度易字第三九號，中華民國
八十九年二月二十九日第一審判決（起訴案號：臺灣宜蘭地方法院檢察署八十八年度
偵字第四０三三號），提起上訴，本院判決如左：
    主  文
上訴駁回。
    事  實
一、乙○○曾於民國八十四年間因違反麻醉藥品管理條例案件，經原審判處有期徒刑
    四月，如易科罰金以三百元折算一日確定，於八十四年七月二十四日易科罰金執
    行完畢。詎不知悔改，復意圖為自己不法之所有，於八十八年十月十九日上午十
    時三十分許，進入設於宜蘭縣壯圍鄉○○路一二八之一號對面之甲○○所有，當
    時停止經營之養殖場內，竊得甲○○所有之鐵線一捲、塑膠油一瓶（起訴書誤載
    為二瓶），嗣於得手後欲離去時，為附近民眾發現報警當場查獲。
二、案經告訴人甲○○訴由宜蘭縣警察局礁溪分局報請臺灣宜蘭地方法院檢察署檢察
    官偵查起訴。
    理  由
一、訊據上訴人即被告乙○○固不否認於前揭時地取走告訴人甲○○所有之鐵線一捲
    、塑膠油一瓶之事實，惟矢口否認有何竊盜犯行，辯稱：伊係因一時急用才借用
    前開物品，且因與告訴人之夫林照界熟識，以為借用該等物品無妨；所借用之鐵
    線一捲及塑膠油一瓶均係放在養殖場外，並未進入其內竊取云云。惟查，右揭事
    實，業據告訴人甲○○迭於警訊及原審審理時指訴綦詳，核與證人即前往查獲之
    宜蘭縣警察局大福派出所警員呂文良於原審到庭結證之情節相符。告訴人甲○○
    於原審審理復堅稱：被告未經其同意即竊取前開物品，其夫林照界亦未同意，前
    開物品均係放在養殖場內等語。另查被告於原審八十九年一月二十五日調查時，
    亦已自承未經告訴人同意取用該等物品等語，足徵被告確係竊取告訴人前開財物
    無訛。至所辯因一時急用而取用告訴人所有之前開物品云云，縱認實在亦無從阻
    卻被告本件犯行之違法性。綜上所述，被告所辯均屬推諉卸責之詞，不足採信，
    事證明確，被告犯行堪以認定。
二、核被告所為，係犯刑法第三百二十條第一項之竊盜罪。又被告曾於八十四年間因
    違反麻醉藥品管理條例案件，經原審判處有期徒刑四月，如易科罰金以三百元折
    算一日確定，於八十四年七月二十四日易科罰金執行完畢，有卷附臺灣高等法院
    檢察署刑案紀錄簡覆表可按，其受有期徒刑之執行完畢，五年以內再犯本件有期
    徒刑以上之罪，為累犯，應依法加重其刑。原審本同上之見解，適用刑法第三百
    二十條第一項、第四十七條，罰金罰鍰提高標準條例第一條前段，審酌被告之犯
    罪動機、目的、手段、品行、素行、所竊取之財物雖屬輕微，惟對犯行多所飾卸
    ，不見悔意，態度非佳等一切情狀，量處有期徒刑三月，認事用法並無不合，量
    刑亦無不當。被告上訴意旨仍執陳詞，否認有何竊盜犯行，指摘原判決不當，為
    無理由，應予駁回。
據上論斷，應依刑事訴訟法第三百六十八條，判決如主文。
本案經檢察官鄭龍照到庭執行職務。
中     華     民     國    八十九   年      四        月     二十五     日
                             臺灣高等法院刑事第十庭
                                 審判長法  官  蔡  長  溪
                                       法  官  溫  耀  源
                                       法  官  楊  貴  志
右正本證明與原本無異。
不得上訴。
                               書記官  沈  秀  容
中     華     民     國    八十九   年      四        月     二十七     日
附錄本案論罪科刑法條全文：
刑法第三百二十條第一項：
    意圖為自己或第三人不法之所有，而竊取他人之動產者，為竊盜罪，處五年以下
有期徒刑、拘役或五百元以下罰金。


司法院資訊處製作；財團法人民間司法改革基金會備份。
